臺灣高等法院臺南分院刑事判決
　　　　　　　　　　　　　　九十四年度上易字第八五號　Ａ
上　訴　人
即　被　告　丙○○
上列上訴人即被告因竊盜等案件，不服臺灣雲林地方法院九十三
年度易字第三九八號中華民國九十三年十二月十四日第一審判決
（起訴案號：臺灣雲林地方法院檢察署九十三年度偵字第四○七
九號），提起上訴，本院判決如下：
    主  文
原判決撤銷。
丙○○共同連續意圖為自己不法之所有，以恐嚇使人將本人之物
交付，累犯，處有期徒刑壹年陸月，扣案之ＮＯＫＩＡ牌（序號
為000000000000000號）、ＢＥＮＱ牌（序號為
000000000000000號）、ＭＯＴＯＲＯＬＡ牌行
動電話各壹支、0000000000號行動電話ＳＩＭ卡壹片
均沒收。
    事  實
一、丙○○前曾於民國（下同）八十九年間因違反毒品危害防制
    條例案件，經原審以八十九年度訴字第三一六號判處有期徒
    刑九月，並甫於九十一年十一月七日執行完畢。詎其仍不知
    悔改，竟與陳宏宗（由原審另案審理）、周憲忠（由檢察官
    另案偵查）及綽號「鈑金忠」之真實姓名、年籍不詳之成年
    三年五月初起，合組竊車勒贖集團，由陳宏宗為首，先後於
    如附表一編號一號至六號及附表二所示時、地，由陳宏宗、
    周憲忠、綽號「鈑金忠」之男子結夥三人一同下手竊得車輛
    後，再由陳宏宗指示周憲忠或綽號「鈑金忠」之男子以電話
    通知自用小客車上所留之車主或使用人，恐嚇稱應於限定時
    間內匯款至由不詳之人事先收購而得之指定人頭帳戶，否則
    要將車輛解體等加損害於車主或使用人之財產等事恐嚇之（
    各次行竊時間、地點及恐嚇車主或使用人之時間、恐嚇取財
    之金額、匯款銀行帳號等內容，詳如附表一、二所示），使
    附表一編號一號至七號所示之車主或使用人因心生畏怖而依
    約匯款，隨後再由陳宏宗以號碼不詳之行動電話撥打至丙○
    ○所持用之0000000000號行動電話，指示丙○○
    持提款卡至雲林縣北港鎮、雲林縣口湖鄉、嘉義縣大林鄉、
    嘉義縣新港鄉等地之提款機提領恐嚇所得之金錢，丙○○每
    次提領完後，可從中獲取新台幣（下同）三千元至一萬五千
    元不等之代價，餘由陳宏宗帶回處理。附表二所示之使用人
    則因於車輛失竊後立即向警方報案，警方告知不要付款給歹
    徒，故未依約匯款而恐嚇取財未遂。嗣於九十三年十月十一
    日下午一時許，為警持搜索票前往丙○○位於雲林縣北港鎮
    ○○里○○路八九號住處搜索時，發覺丙○○持有前往提領
    現金之歹徒所穿之方格襯衫一件，而當場查獲，並扣得丙○
    ○所有，供與陳宏宗聯絡竊車勒贖事宜用之ＮＯＫＩＡ牌（
    序號為000000000000000號）、ＢＥＮＱ牌
    （序號為000000000000000號）、ＭＯＴＯ
    ＲＯＬＡ牌等行動電話各一支（暨0000000000號
    ＳＩＭ卡）。
二、案經雲林縣警察局移送臺灣雲林地方法院檢察署檢察官偵查
    起訴。
      理  由
一、上訴人即被告丙○○（下稱被告）經本院合法傳喚，無正當
    理由未到庭，雖提上訴於本院，惟迄審理時均未提出何上訴
    理由。
二、前揭事實，業據上訴人即被告丙○○（下稱被告）於原審坦
    承不諱（見原審卷第三九頁），並有共犯之陳宏宗於警詢時
    供述與被告、周憲忠、其他接應之人等行竊汽車後恐嚇被害
    人等勒取贖金之情節可稽（見警卷第五頁），核與被害人丁
    ○○、甲○○、乙○○（原審誤植為陳健佑）、林美芬、張
    英祥、陳東生、楊豐豪等於警詢中之指述失竊後遭人恐嚇要
    脅伊等匯款至某帳號否則將汽車解體等情大致相符（見警卷
    第九頁至第十四頁、偵查卷第五三頁至第六三頁）。且有如
    附表一編號三號、四號、五號、六號（原審誤植為七號）所
    示之車輛竊盜、車牌失竊資料個別查詢報表─查詢車輛認可
    資料共四紙、提款機監視器翻拍照片七張、分贓明細表一張
    、搜索票及搜索扣押筆錄暨扣押物品目錄表各一份、方格襯
    衫一件及ＮＯＫＩＡ牌（序號為000000000000
    000號）、ＢＥＮＱ牌（序號為00000000000
    0000號）、ＭＯＴＯＲＯＬＡ牌、ＤＢＴＥＬ牌（序號
    為000000000000000號）行動電話各一支扣
    案可稽（見偵查卷第五五頁、第五八頁、第六一頁、警卷第
    二二頁至第二五頁、第十五頁至第十九頁），除其中ＤＢＴ
    ＥＬ牌行動電話一支雖為被告所有，然並未供犯本件之罪使
    用外，其餘三支均係被告所有供犯罪所用之物，亦經被告於
    原審陳明在案（見原審卷第四十頁）。足認被告上開之自白
    與事實相符，本件事證已臻明確，被告之犯行洵堪認定，應
    予依法論科。
三、核被告所為，就如附表一部分，係犯刑法第三百二十一條第
    一項第四款之結夥三人加重竊盜罪、第三百四十六條第一項
    之恐嚇取財既遂罪；如附表二部分，係犯刑法第三百二十一
    條第一項第四款之加重竊盜罪、第三百四十六條第三項、第
    一項之恐嚇取財未遂罪。公訴意旨認被告所為如附表一、二
    所示竊盜部分均係犯刑法第三百二十條第一項之竊盜罪，尚
    有未洽，惟此部分業據檢察官於原審當庭變更起訴法條為刑
    法第三百二十一條第一項第四款之罪，自得為審判依據。又
    被告與陳宏宗、周憲忠、綽號「鈑金忠」之成年男子，就上
    開竊盜、恐嚇取財二罪間皆有犯意聯絡及行為分擔，均為共
    同正犯。被告先後多次竊盜及恐嚇取財（其中恐嚇取財含既
    遂、未遂）之犯行，各時間緊接，觸犯罪構成要件相同之罪
    名，顯係基於概括犯意反覆為之，各為連續犯，均應依刑法
    第五十六條規定以一罪論（其中恐嚇取財部分，成立連續恐
    嚇取財既遂罪），並加重其刑。又被告所犯上開二罪間，有
    方法與目的之牽連犯關係，應依刑法第五十五條之規定，從
    一重之連續恐嚇取財既遂罪處斷。又被告前曾有如事實欄之
    前科並經執行完畢，有臺灣高等法院被告全國前案紀錄表一
    份在卷可參，其於有期徒刑執行完畢後五年內，再犯本件有
    期徒刑以上之罪，為累犯，應依刑法第四十七條規定，加重
    其刑。
四、原審以被告事證已臻明確，因予論罪科刑，固非無見，惟查
    （一）原判決既於事實欄內載明被告經警查扣渠所有供犯罪
    所用之上開四支行動電話，惟於主文及理由欄內，則載稱僅
    三支行動電話係被告所有供犯本罪之用（其中ＤＢＴＥＬ牌
    、序號為000000000000000號行動電話除外
    ，不另諭知沒收），其事實與理由、主文矛盾，已有未洽；
    （二）原判決既稱被告所犯連續加重竊盜、連續恐嚇取財罪
    間，有牽連犯之關係，乃於據上論斷欄內漏引刑法第五十五
    條之規定，又漏引罰金罰鍰提高標準條例第一條前段，將罰
    金之倍數諭知提高，亦有未妥。（三）原判決既認0000
    000000號行動電話ＳＩＭ卡一片係被告所有供犯罪所
    用之物，竟未依法併予沒收，亦有未合；又被告上訴於本院
    指摘原判決不當，雖不足採，惟原判決既有可議，無從維持
    ，自應由本院將原判決撤銷改判。爰併審酌被告甫因違反洗
    錢防制法等案件經判決，素行並非良好，竟未知悔悟再犯本
    案，又本件被害人多達七人，危害社會秩序非輕，且被告所
    屬之竊車勒贖集團於被害人匯款後，仍將所竊得車輛解體，
    均未讓被害人取回，手段十分惡劣，然車輛係由共犯陳宏宗
    等人下手竊取，被告涉案情節較為輕，犯後坦承犯行，態度
    尚佳，且於原審主動匯款五千元予被害人甲○○，表示歉意
    等一切情狀，量處如主文第二項所示之刑，以示懲儆。扣案
    之ＮＯＫＩＡ牌（序號為000000000000000
    號）、ＢＥＮＱ牌（序號為00000000000000
    0號）、ＭＯＴＯＲＯＬＡ牌行動電話各一支係供被告插用
    0000000000號行動電話ＳＩＭ卡，與共犯陳宏宗
    聯絡竊車勒贖事宜用，且屬被告所有，業據被告供承在卷，
    連同上開0000000000號行動電話ＳＩＭ卡一片，
    均應依刑法第三十八條第一項第二款規定，宣告沒收。至扣
    案ＤＢＴＥＬ牌（序號為000000000000000
    號）行動電話一支，被告辯稱並未以之使用過000000
    0000號行動電話ＳＩＭ卡一語，且查無積極證據足認與
    本案犯罪有直接關涉，毋庸宣告沒收。再扣案之方格襯衫一
    件雖係被告前往提領勒贖而得款項時所穿，然該襯衫僅係供
    被告穿著蔽體之用，並非供犯罪所用之工具，亦毋庸宣告沒
    收。
五、被告經合法傳喚，無正當理由不到庭，爰不待其陳述逕行判
    決。
據上論結，應依刑事訴訟法第三百六十九條第一項前段、第三百
六十四條、第三百七十一條、第二百九十九條第一項前段、刑法
第二十八條、第五十六條、第三百四十六條第一項、第三百二十
一條第一項第四款、第五十五條、第四十七條、第三十八條第一
項第二款，罰金罰鍰提高標準條例第一條前段，判決如主文。
本案經檢察官曾銘芳到庭執行職務。
中　　華　　民　　國　　94　　年　　4 　　月　　13　　日
                  刑事第二庭　　審判長法　官　葉居正
                                      法　官　李文福
                                      法　官　莊俊華
以上正本證明與原本無異。
不得上訴。
　　　　　　　　　　　　　　　　　　　書記官　廖明娟
中　　華　　民　　國　　94　　年　　4 　　月　　14　　日
附錄法條：
刑法第三百四十六條(單純恐嚇罪)
意圖為自己或第三人不法之所有，以恐嚇使人將本人或第三人之
物交付者，處六月以上五年以下有期徒刑，得併科一千元以下罰
金。
以前項方法得財產上不法之利益，或使第三人得之者，亦同。前
二項之未遂犯罰之。
附表一
┌──┬───┬────┬──────┬────┬────┬────┬───────┐
│編號│被害人│行竊時間│行 竊 地 點 │竊得車輛│恐嚇時間│ 被害人 │匯款帳戶      │
│    │姓  名│        │            │        │        │匯款金額│              │
├──┼───┼────┼──────┼────┼────┼────┼───────┤
│ １ │丁○○│93年５月│雲林縣斗六市│C5-7239 │(1)93年５│第一次接│(1)第一次匯款帳│
│    │      │日８時│三平里南京西│號自用小│  月日│獲恐嚇電│  戶汎亞商業銀│
│    │      │許      │路四三號    │客車    │  時許│話後，已│  行          │
│    │      │        │            │        │(2)93年５│逾銀行下│  周永程      │
│    │      │        │            │        │  月日│班時間，│  帳號00000000│
│    │      │        │            │        │  時許│故未匯款│  5419。      │
│    │      │        │            │        │(3)93年５│，第二次│(2)第二次匯款帳│
│    │      │        │            │        │  月日│接獲恐嚇│  戶：台北中和│
│    │      │        │            │        │  時許│電話後，│  郵局        │
│    │      │        │            │        │        │匯款一萬│  張羽晴      │
│    │      │        │            │        │        │元，第三│  帳號00000000│
│    │      │        │            │        │        │次接獲恐│      441871。│
│    │      │        │            │        │        │嚇電話後│              │
│    │      │        │            │        │        │，再匯五│              │
│    │      │        │            │        │        │千元。  │              │
├──┼───┼────┼──────┼────┼────┼────┼───────┤
│ ２ │甲○○│93年５月│雲林縣斗六市│M5-5873 │93年５月│一萬五千│汎亞商業銀行  │
│    │      │日７時│成功里五權街│號自用小│日時│元      │周永程        │
│    │      │分許  │八四號前    │客車    │許、日│        │帳號0000000000│
│    │      │        │            │        │時許  │        │    19。      │
│    │      │        │            │        │        │        │              │
│    │      │        │            │        │        │        │              │
├──┼───┼────┼──────┼────┼────┼────┼───────┤
│ ３ │張英祥│93年５月│雲林縣斗六市│C5-6183 │93年５月│三萬元  │台北中和郵局  │
│    │      │日５時│鎮西里三鄰南│號自用小│日時│        │張羽晴        │
│    │      │許      │昌街六五號  │客車    │許      │        │帳號0000000000│
│    │      │        │            │        │        │        │    1871。    │
│    │      │        │            │        │        │        │              │
├──┼───┼────┼──────┼────┼────┼────┼───────┤
│ ４ │陳東生│93年５月│雲林縣斗六市│6S-2208 │93年５月│四萬元  │台北中和郵局  │
│    │      │日７時│鎮○里○○路│號自用小│日１０時│        │張羽晴        │
│    │      │許      │四六三號    │客車    │許、日│        │帳號0000000000│
│    │      │        │            │        │７時許  │        │    1871。    │
├──┼───┼────┼──────┼────┼────┼────┼───────┤
│ ５ │楊豐豪│93年６月│嘉義縣新港鄉│9L-0362 │93年６月│三萬五千│台北中和郵局  │
│    │      │１日２時│中庄村中正路│號自用小│１日７時│元      │張羽晴        │
│    │      │至３時間│一八八號旁  │客車（註│許      │        │帳號0000000000│
│    │      │某時許  │            │一）    │        │        │    1871。    │
├──┼───┼────┼──────┼────┼────┼────┼───────┤
│ ６ │林美芬│93年６月│雲林縣北港鎮│C2-9256 │93年６月│二萬五千│台北中和郵局  │
│    │      │１日４時│樹腳里大同路│號自用小│１日７時│元      │張羽晴        │
│    │      │許      │與文仁路口前│客車    │許      │        │帳號0000000000│
│    │      │        │            │        │        │        │    1871。    │
│    │      │        │            │        │        │        │              │
└──┴───┴────┴──────┴────┴────┴────┴───────┘
註一、起訴書誤載車牌號碼，已更正如上。
附表二
┌───┬────┬──────┬────┬────┬───────────────┐
│被害人│行竊時間│行 竊 地 點 │竊得車輛│恐嚇時間│ 被    恐    嚇   內  容      │
│姓  名│        │            │        │        │                              │
├───┼────┼──────┼────┼────┼───────────────┤
│乙○○│93年５月│雲林縣斗六市│S5-2889 │93年５月│應立即將贖款新臺幣一萬五千元匯│
│      │日６時│成功里五權街│號自用小│日、│入泛亞商業銀行之周永程00000000│
│      │分許  │七五號前    │客車    │日、日│5419號帳戶內。                │
│      │        │            │        │時許  │                              │
└───┴────┴──────┴────┴────┴───────────────┘
